臺灣板橋地方法院民事裁定　　　　　　 100年度再易字第16號
再審聲請人　周彩碧
再審相對人　陳宥臻
　　　　　　徐千純
上列當事人間請求侵權行為損害賠償事件，再審聲請人對於中華
民國100年3月7日本院100年度再易字第2 號確定裁定聲請再審，
本院裁定如下：
    主      文
再審之訴及再審聲請均駁回。
再審訴訟費用及聲請程序費用均由再審聲請人負擔。
    理      由
一、按裁定已經確定，而有第496條第1 項或第497條之情形者，
    得準用本編之規定，聲請再審，民事訴訟法第507 條定有明
    文。又再審之訴，應於30日之不變期間內為之，同法第500
    條第1項亦有明定。經查，本院100年度再易字第2 號確定裁
    定（下稱原確定裁定）係於民國100年3月14日送達於再審聲
    請人，有送達證書附卷可稽（見本院100年度再易字第2號卷
    第41頁），故其於100年4月12日聲請再審，應認未逾30日不
    變期間，合先敘明。
二、本件再審聲請人聲請再審主張略以：本院100 年度再易字第
    2號確定裁定有民事訴訟法第496條第1項第2款判決理由與主
    文顯有矛盾、同法第497 條就足影響判決之重要證物漏未斟
    酌等再審事由。爰依法聲請再審，求為判決：(一)本院97年度
    簡上字第227 號確定判決不利再審聲請人廢棄；(二)上開廢棄
    部分，再審相對人陳宥臻應再賠償再審聲請人誹謗侵權損害
    部分新臺幣（下同）10萬元，誣告侵權損害賠償部分1 元；
    再審相對人徐千純應再賠償再審聲請人1元。
三、按民事訴訟法第496 條第1項第2款所謂「判決理由與主文顯
    有矛盾者」，係指判決依據當事人主張之事實，認定其請求
    或對造抗辯為有理由或無理由，而於主文為相反之諭示，且
    其矛盾為顯然者而言，並不包括理由間相互矛盾之情形在內
    （最高法院80年台再字第130 號判例意旨、92年度台上字第
    1771號判決意旨參照）。申言之，所謂判決理由與主文顯有
    矛盾者，係指依理由之記載應為勝訴之判決者，而主文卻記
    載為敗訴；或主文記載容認其請求，而理由卻記載其請求為
    非正當，彼此互相牴觸，極為顯然者而言。本件再審聲請人
    指稱本院100年度再易字第2號確定裁定認其聲請再審有理由
    ，卻駁回其再審之聲請，而有判決理由與主文顯有矛盾之情
    云云。經查，本院100年度再易字第2號確定裁定係以再審聲
    請人就本院97年度簡上字第227 號確定判決所提再審之訴不
    合法，且未具體指摘本院99年度再易字第7 號確定裁定有何
    適用法規顯有錯誤之情事，而裁定駁回其再審之訴及再審聲
    請在案，並經本院依職權調閱前揭卷宗查明無訛，且本院10
    0年度再易字第2號確定裁定之主文亦載明「再審之訴及再審
    聲請均駁回」。是以，並無聲請人所言「判決理由與主文矛
    盾」之再審事由，再審聲請人指摘原確定裁定，有民事訴訟
    法第496 第1 項第2 款規定「判決理由與主文顯有矛盾」之
    情形，殊無可採。
四、次按，不得上訴於第三審法院之事件，經第二審確定之判決
    ，如就足影響於判決之重要證物，漏未斟酌者，亦得以再審
    之訴對之聲明不服，民事訴訟法第497 條固定有明文。惟所
    謂就足以影響於判決之重要證物漏未斟酌之情形，係指第二
    審言詞辯論終結前，已經存在並已為聲明之證物，而第二審
    並未認為不必要而仍忽略證據聲明未為調查，或已為調查而
    未就其調查之結果予以判斷，且以該證物足以動搖原確定判
    決之基礎者為限。又附帶民事訴訟之判決，應以刑事訴訟判
    決所認定之事實為據，刑事訴訟法第7487條第1項及第500條
    前段定有明文，是原告以附帶民事訴訟請求賠償之範圍，應
    以犯罪所生之損害為限。準此，原告無非以原確定判決照抄
    臺灣高等法院95年度上易字第673 號刑事判決，有民事訴訟
    法第497 條所定足以影響於判決之重要證物，漏未斟酌之再
    審事由為主張。然查，再審聲請人與再審相對人陳宥臻間刑
    事傷害案件，業經本院刑事庭以93年度簡字第2949號刑事簡
    易判決判處再審聲請人拘役50日，如易科罰金，以銀元300
    元折1 日，再審聲請人雖不服提起上訴，亦經臺灣高等法院
    以95年度上易字第673 號刑事判決改判再審聲請人拘役40日
    ，如易科罰金，以銀元300 元折算1 日並告確定在案。從而
    ，本院97年度簡上字第227 號確定判決以臺灣高等法院95年
    度上易字第673 號刑事判決所認定之事實為據，於法並無不
    合，縱本院97年度簡上字第227 號確定判決未以再審聲請人
    於原審所提驗傷診斷證明書、光碟、電視新聞、照片等證據
    作為裁判之基礎，乃係原審法院認定事實、取捨證據之職權
    範圍，揆諸前揭說明，自為原審法院基於其事實審法院職權
    之正當行使，要無再審聲請人所稱漏未斟酌之可言。
五、且按，「再審之訴，法院認無再審理由，判決駁回後，不得
    以同一事由，對於原確定判決或駁回再審之訴之確定判決，
    更行提起再審之訴」，民事訴訟法第498條之1定有明文。此
    之規定依同法第507條規定：「裁定已經確定，而有第496條
    第1項或第497條之情形者，得準用本編之規定，聲請再審」
    ，是就確定裁定聲請再審，得準用同法第498條之1之規定，
    亦即聲請再審，法院認無聲請再審理由，裁定駁回後，不得
    以同一事由，對於原確定裁定或駁回聲請再審之確定裁定，
    更行聲請再審。承前，再審聲請人以本院97年度簡上字第22
    7號確定判決有民事訴訟法第497條之再審理由，對之提起再
    審之訴，業經本院以98年度再易字第20號判決上開確定判決
    並無再審聲請人所指上述再審事由，而駁回再審聲請人之訴
    確定，此業經本院依職權調閱98年度再易字第20號卷宗查明
    屬實，今再審聲請人復以同一事由主張本院97年度簡上字第
    227號確定判決有民事訴訟法第497條之再審理由，提起本件
    再審之訴，揆諸首揭說明，已不得聲請再審。是以，本件再
    審聲請人猶執本院100年度再易字第2號確定裁定有民事訴訟
    法第496條第1項第2款及第497條所定再審事由，要屬無據，
    其再審之訴及再審聲請，仍應予駁回。
六、至對於確定裁定聲請再審，依民事訴訟法第507 條準用同法
    第501 條第1項第4款規定，必須表明再審理由。所謂表明再
    審理由，必須指明確定裁定有如何合於法定再審事由之具體
    情事，始為相當（最高法院64年台聲字第76號判例意旨參照
    ）。又當事人聲請再審，聲明係對某件裁定為再審，但其再
    審訴狀理由，指摘該確定裁定以前之再審裁判如何違法部分
    ，不能認係對所聲請再審裁定之再審理由，法院無一一論斷
    之必要（最高法院86年度台聲字第172號裁定意旨參照）。
    本件再審聲請人於前開聲請再審理由，除前述指明原裁定違
    背法令部分外，其餘或係敘述非關法律事實，或未明確指明
    原裁定究係有如何合於法定再審事由之具體情事，本院自無
    予以論駁之必要。
七、司法資源有限，應充分運用在保障確實應予保障者，倘經司
    法充分審判後，已獲得充分司法資源者（訴訟權之保障），
    雖或對於司法判決不滿意，但既已獲得訴訟權之充足保障，
    即應接受判決之結果，此為法治社會之應然。本件聲請人迭
    就本件提起再審之訴或聲請再審（本院96年度再易字第10號
    、99年度再易字第3號、99年度再易字第7號、99年度再易字
    第25號、100年度再易字第2號），且皆經駁回聲請人之聲請
    再審或再審之訴在案，足見聲請人已受充分訴訟權之保障，
    且本院各該再審之訴或聲請再審之訴，均係充足詳細審究，
    殊無違誤之處，所費司法資源確屬甚巨，為利有限之司法資
    源運用，使用訴訟司法資源之全民皆應有共識，作有效之司
    法訴訟運作，此乃全民之福，附此敘明。
八、依民事訴訟法第507條、第502條、第95條、第78條，裁定如
    主文。
中    華    民    國    100   年      7     月    8   日
                  民事第二庭  審判長法  官  張谷輔
                                    法  官  連育群
                                    法  官  吳振富
以上正本係照原本作成。
本裁定不得抗告。
中    華    民    國    100     年    7     月    8   日
                                    書記官  吳語杰